---
title: "Bases de datos - Tablas de frecuencias"
subtitle: "Clase 3 - Practica guiada"
date: "01/11/2019"
output:
  html_notebook:
    toc: yes
    toc_float: yes
  html_document:
    toc: yes
---

<br>


## Aplicación con la EANNA

En primer lugar, cargamos las librerías que usaremos a lo largo de esta práctica.

```{r echo=TRUE, message=FALSE, warning=FALSE}
library(haven)
library(tidyverse, warn = FALSE)
library(openxlsx, warn = FALSE)
library(plyr)
library(eph)
library(questionr)
```

<br>


### **Ejercicio 1** - Cargamos la base de datos

1.1.Levantar la base de la EANNA correspondiente al cuestionario 3 del ámbito urbano.

```{r echo=TRUE}



```

<br>

1.2. Crear una nueva variable que me permita identificar dos grupos de edades:

* población de niños y niñas de 5 a 15 años
* población de adolescentes de 16 y 17 años

```{r echo=TRUE}



```

<br>


### **Ejercicio 2** - Tablas de frecuencia

<br>


2.1. Crear una tabla de frecuencia absoluta con valores ponderados de la variable "combinación de actividades", según el diseño de registro _Diagvenn_, para la población de 5 a 15 años. 

```{r echo=TRUE}


```

<br>

2.2. Crear una tabla de frecuencia absoluta con valores ponderados de la variable "combinación de actividades", según el diseño de registro _Diagvenn_, para la población de 16 a 17 años. 

```{r echo=TRUE}



```

<br>

2.3. Crear una tabla que combine la información de los cuadros creados anteriormente (para pob. de 5 a 15 y de 16 a 17).

```{r echo=TRUE}

```

<br>

2.4. Crear una tabla de frecuencia relativa con valores ponderados de la variable "combinación de actividades" (Diagvenn) de los adolescentes de 16 y 17 años según sexo (C2_P03).

```{r echo=TRUE}

```

<br>

2.5. Cambiar los nombres de las columnas de la tabla del inciso anterior por nombres más descriptivos.


```{r echo=TRUE}

```



<br>

### **Ejercicio 3** - Exportación de tablas a excel

<br>

3.1. Exportar el último cuadro del ejercicio 2 a un excel.

```{r echo=TRUE}


```

