---
title: "Bases de datos - Tablas de frecuencias"
subtitle: "Clase 3 - Practica guiada"
date: "01/11/2019"
output:
  html_notebook:
    toc: yes
    toc_float: yes
  html_document:
    toc: yes
---

<br>


## Aplicación con la EANNA

En primer lugar, cargamos las librerías que usaremos a lo largo de esta práctica.

```{r, message=FALSE, warning=FALSE}
library(haven)
library(tidyverse, warn = FALSE)
library(openxlsx, warn = FALSE)
library(plyr)
library(eph)
library(questionr)
```

<br>


### **Ejercicio 1** - Cargamos la base de datos

1.1.Levantar la base de la EANNA correspondiente al cuestionario 3 del ámbito urbano.

```{r echo=TRUE}

eanna <- read_sav("../Fuentes/C3_EANNA URBANA_03.sav")

```

<br>

1.2. Crear una nueva variable que me permita identificar dos grupos de edades:

* población de niños y niñas de 5 a 15 años
* población de adolescentes de 16 y 17 años

```{r echo=TRUE}

eanna <- eanna %>%
  mutate(grupo_edad = case_when(C2_P02>=5 & C2_P02<=15 ~ "5 a 15",
                                C2_P02>=16 ~ "16 y 17"))

```

<br>


### **Ejercicio 2** - Tablas de frecuencia

<br>


2.1. Crear una tabla de frecuencia absoluta con valores ponderados de la variable "combinación de actividades", según el diseño de registro _Diagvenn_, para la población de 5 a 15 años. 

```{r echo=TRUE}

nyn <- eanna %>% 
  filter(grupo_edad == "5 a 15")

tabla1 <- calculate_tabulates(nyn,x="Diagvenn",w="PONDERA")

tabla1
```

<br>

2.2. Crear una tabla de frecuencia absoluta con valores ponderados de la variable "combinación de actividades", según el diseño de registro _Diagvenn_, para la población de 16 a 17 años. 

```{r echo=TRUE}

adoles <- eanna %>% 
  filter(grupo_edad == "16 y 17")

tabla2 <- calculate_tabulates(adoles,x="Diagvenn",w="PONDERA")

tabla2
```

<br>

2.3. Crear una tabla que combine la información de los cuadros creados anteriormente (para pob. de 5 a 15 y de 16 a 17).

```{r echo=TRUE}
#Opcion 1
tabla1y2 <- left_join(tabla1, tabla2, by="Diagvenn")


#Opcion 2
tabla1_2 <- cbind(tabla1, tabla2) 

colnames(tabla1_2) <- c("Diagvenn","Pob. NyN", "x", "Pob. Adolesc.")

tabla1_2 <- tabla1_2 %>%  select (-x)

tabla1_2
```

<br>

2.4. Crear una tabla de frecuencia relativa con valores ponderados de la variable "combinación de actividades" (Diagvenn) de los adolescentes de 16 y 17 años según sexo (C2_P03).

```{r echo=TRUE}
tabla4 <- calculate_tabulates(adoles,x="Diagvenn",y="C2_P03",w="PONDERA",add.percentage = "col")
tabla4
```

<br>

2.5. Cambiar los nombres de las columnas de la tabla del inciso anterior por nombres más descriptivos.


```{r echo=TRUE}
colnames(tabla4)<-c("Condicion de actividad","Varon","Mujer")

tabla4
```



<br>

### **Ejercicio 3** - Exportación de tablas a excel

<br>

3.1. Exportar el último cuadro del ejercicio 2 a un excel.

```{r echo=TRUE}
write.xlsx(tabla4,"../Clase 3/Trabajo adolescente por sexo.xlsx")

```

