---
title: "Módulo Gráficos"
output:
  html_document:
    df_print: paged
    toc: yes
  html_notebook:
    toc: yes
    toc_float: yes
subtitle: Práctica guiada
editor_options:
  chunk_output_type: console
---

- Cargo las librerías con las que voy a trabajar:
```{r include=FALSE}
library(eph)
library(tidyverse)
library(questionr)
library(ggthemes)
```

***

<br>
<br>

## Gráfico de barras con variables numéricas

### Supongamos que queremos comparar la media del ingreso por la ocupación principal de las y los asalariados según la condición de registro.

<br>

__1. Descargamos la base de datos con la que vamos a trabajar:__
```{r echo=TRUE}
base <- get_microdata(year = 2018, trimester = 4, type = "individual")
```

<br>

__2. Estructuramos la base para obtener la información que queremos visualizar:__
```{r echo=TRUE}
medias <- base %>% 
  filter(ESTADO == 1, CAT_OCUP == 3) %>% 
  mutate(condicion_registro = factor(PP07H,
                                     levels = c(1, 2),
                                     labels = c( "Registrado", "No registrado"))) %>% 
  group_by(condicion_registro) %>% 
  summarise(media = wtd.mean(P21))
```

<br>

__3. Graficamos__
```{r echo=TRUE}
medias %>% 
  ggplot(aes(x = condicion_registro,
             y = media,
             fill = condicion_registro)) +
  geom_bar(stat = "identity") +
  geom_text(aes(label = round(media, 1)),
            vjust = 1) +
  labs(title = "Media del ingreso de la ocupación principal de la \n población asalariada por condición de registro. Total aglomerados",
       x = "Condición de registro",
       y = "Media del ingreso de la Ocup. Principal",
       caption = "Fuente: Elaboración propia en base a la EPH-INDEC") +
  theme_clean()
  #ggsave(filename = "barras_media.png", width = 6, height = 5)
```

<br>

- _Con `labs` agregamos las etiquetas al gráfico (título, subtítulo, nombre de los ejes, notas al pie, etc.)._

    - _Con ` \n ` podemos "partir" el título tantas veces como querramos._
  
- _Con `geom_text()` agregamos las etiquetas de los valores que toma la variable en el gráfico_


<br>
<br>


***

<br>
<br>

## Gráfico de barras para variables categóricas

<br>

### Parámetro de posición

<br>
<br>

### __position = "stack"__

* Posiciona de forma apilada cada una de las categorías, acumulando cantidades.
```{r echo=TRUE}
ggplot(data = base) +
  geom_bar(aes(x = as.factor(NIVEL_ED),
               fill = as.factor(CH04)),
           position = "stack")
```

<br>
<br>

### __position = "fill"__

* Posiciona de forma apilada cada una de las categorías, con límites de 0 a 1 (para comparación de proporciones)
```{r echo=TRUE}
ggplot(data = base) +
  geom_bar(aes(x = as.factor(NIVEL_ED),
               fill = as.factor(CH04)),
           position = "fill")
```

<br>
<br>

###  __position = "dodge"__

* Posiona de forma vertical las barras en función de las categorías
```{r echo=TRUE}
ggplot(data = base) +
  geom_bar(aes(x = as.factor(NIVEL_ED),
               fill = as.factor(CH04)),
           position = "dodge")
```

<br>
<br>

***

### ¿Y si invertimos el análisis?

<br>
<br>

### __position = "stack"__

* Posiciona de forma apilada cada una de las categorías, acumulando cantidades.
```{r echo=TRUE}
ggplot(data = base) +
  geom_bar(aes(x = as.factor(CH04),
               fill = as.factor(NIVEL_ED)),
           position = "stack")
```

<br>
<br>

### __position = "fill"__

* Posiciona de forma apilada cada una de las categorías, con límites de 0 a 1 (para comparación de proporciones)
```{r echo=TRUE}
ggplot(data = base) +
  geom_bar(aes(x = as.factor(CH04),
               fill = as.factor(NIVEL_ED)),
           position = "fill")
```

<br>
<br>

### __position = "dodge"__

* Posiona de forma vertical las barras en función de las categorías
```{r echo=TRUE}
ggplot(data = base) +
  geom_bar(aes(x = as.factor(CH04),
               fill = as.factor(NIVEL_ED)),
           position = "dodge")
```