---
title: "Introducción a R"
subtitle: "Clase 2 - Practica Guiada"
output:
  html_notebook:
    toc: yes
    toc_float: yes
  html_document:
    toc: yes
---

# Ejercicios para practicar

<br> 

> Primero: reiniciar R (`Session --> Restart R`)


<br> 


a. Crear un OBJETO llamado _OBJETO1_ definido como el resultado de la suma: 5 + 6
  
```{r}
OBJETO1 <-  5+6
OBJETO1
```

<br>

b. Crear un VECTOR llamado _VEC1_ que contenga los números 1, 3, 4.
  
```{r}

```

<br> 

c. Crear 3 vectores ( _VEC1_, _VEC2_, _VEC3_) que sean transformaciones del anterior
```{r}

```

<br> 

d. Crear 3 vectores llamados _VEC4_, _VEC5_, _VEC6_  con la misma cantidad de elementos que VEC1, pero con datos de tipo _string_ (texto).
```{r}

```

<br> 

e. Crear un dataframe _(DATAFRAME)_ como combinación de todos los __vectores__ creados previamente
```{r}
VEC0 <- c(1,3,4)
VEC1 <- VEC0
VEC2 <- VEC1 +2
VEC2 <-  -2
VEC2
VEC1
VEC1 [3]<- 67
VEC1
VEC1 [1:3] <- 125
VEC1
VEC4 <- c("PUPITO","PEPITA","MENGANITO")
class(VEC4)

tabla <- data.frame(VEC0,VEC1,VEC4)
tabla
```

<br>

f. Levantar la base Individual del 1er trimestre de 2019 de la EPH.
```{r}

```

<br> 

g1. Levantar del Excel llamado ´´´Aglomerados EPH´´´ que se encuentra en la carpeta de Fuentes.  Pueden usar la función _read.xlsx_ de cualquiera de las siguientes librerías:
    - Vista en clase: __openxlsx__ 
    - Otra opción que utiliza otros parametros: __readxl__ (la función es ´read_xlsx´)
```{r}
## Excel Aglomerados
aglo_eph <- read.xlsx("../Fuentes/Aglomerados EPH.xlsx")
```

<br>

g2. Levantar la base de datos llamada ´´´usu_individual_t119´´´ que se encuentra en la carpeta de Fuentes.
```{r}
## Base individual
base_ind_t1_19 <- read.table("../Fuentes/usu_individual_t119.txt",header=TRUE,sep=";", dec=",")
```