---
title: "Introducción a R"
subtitle: "Clase 2 - Practica Guiada"
output:
  html_notebook:
    toc: yes
    toc_float: yes
  html_document:
    toc: yes
---

# Ejercicios para practicar

<br> 

> Primero: reiniciar R (`Session --> Restart R`)


<br> 


a. Crear un OBJETO llamado _OBJETO_ definido como el resultado de la suma: 5 + 6
  
```{r}

```

<br>

b. Crear un VECTOR _VEC0_ que contenga los números 1, 3, 4.
  
```{r}

```

<br> 

c. Crear 3 vectores ( _VEC1_, _VEC2_, _VEC3_) que sean transformaciones del anterior
```{r}

```

<br> 

d. Crear 3 vectores con la misma cantidad de elementos que VEC0, pero con variables string (texto) ( _VEC4_, _VEC5_, _VEC6_).
```{r}

```

<br> 

e. Crear un dataframe _(DATAFRAME)_ como combinación de todos los __vectores__ creados previamente
```{r}

```

<br>

f. Levantar la base Individual del 1er trimestre de 2019 de la EPH.
```{r}

```

<br> 

g. Levantar del Excel llamado ´´´Aglomerados EPH´´´ que se encuentra en la carpeta de Fuentes.  Pueden usar la función _read.xlsx_ de cualquiera de las siguientes librerías:
    - Vista en clase: __openxlsx__ 
    - Otra opción que utiliza otros parametros: __readxl__ (la función es ´read_xlsx´)
```{r}

```
